【裁判字號】    95,訴,573
【裁判日期】    950320
【裁判案由】    毒品危害防制條例
【裁判全文】
臺灣高雄地方法院刑事判決               95年度訴字第573號
 公  訴  人  臺灣高雄地方法院檢察署檢察官
 被      告  甲○○
上列被告因毒品危害防制條例案件，經檢察官提起公訴（95年度
毒偵字第640 號）及移送併辦（95年度毒偵字第1377號），被告
於本院準備程序進行中，就被訴事實為有罪之陳述，經本院告知
簡式審判程序意旨，並聽取公訴人及被告之意見後，合議裁定由
受命法官獨任進行簡式審判程序審理，本院判決如下：
    主  文
甲○○連續施用第一級毒品，累犯，處有期徒刑拾月，扣案之注
射針筒貳支，沒收銷燬之。
    事  實
一、甲○○前因竊盜案件，經本院於民國92年間，以92年度易字
    第738 號判處有期徒刑6 月確定，並於93年6 月11日執行完
    畢後，復仍不知悔改，甲○○另前於92年間因施用毒品案件
    ，經本院裁定送觀察、勒戒後，無繼續施用毒品之傾向，92
    年7 月11日執行完畢釋放，詎甲○○猶不知悔改，於前案觀
    察、勒戒執行完畢釋放後5 年內，復基於施用第一級毒品海
    洛因之概括犯意，自94年8 月底某日起至95年2 月3 日止，
    以每天1 次之頻率，連續在高雄市○○區○○路92巷62號住
    處內以將海洛因摻水置入針筒注射之方式施用第一級毒品海
    洛因多次，嗣為警於94年11月27日在高雄市○○路與青年路
    口及94年12月10日在高雄市○○區○○路與學專路口查獲，
    並扣得其所有施用毒品器具注射針筒2 支。
二、案經高雄市政府警察局楠梓分局報請臺灣高雄地方法院檢察
    署檢察官偵查起訴，嗣本院訊問被告後，因被告認罪，並詢
    問檢察官、被告意見後，乃裁定進行簡式審判程序。
    理  由
一、按本件被告甲○○所犯係死刑、無期徒刑、最輕本刑為3 年
    以上有期徒刑以外之罪，其於準備程序就前揭被訴事實為有
    罪之陳述，經受命法官告知簡式審判程序之旨，並聽取其與
    公訴人之意見後，本院認無不得或不宜改依簡式審判程序進
    行之處，爰依刑事訴訟法第273 條之1 第1 項、第284 條之
    1 ，裁定本件由受命法官獨任進行簡式審判程序，合先敘明
    。
二、上揭事實，業據被告甲○○於本院審理時供認不諱，且被告
    經警查獲之時所採集之尿液，經送請高雄市立凱旋醫院檢驗
    之結果，確呈嗎啡之陽性反應，有高雄市立凱旋醫院94年12
    月26日、94年12月12日確認報告在卷足憑。又查扣之注射針
    筒2 支，分別送高雄醫學大學附設中和紀念醫院檢驗之結果
    ，均含有海洛因陽性反應，有卷存高雄醫學大學附設中和紀
    念醫院95年3 月6 日檢驗報告2 紙在卷可稽，足認被告之自
    白與事實相符。又被告前於92年間因施用毒品案件，經本院
    裁定送觀察、勒戒後，無繼續施用毒品之傾向，92年7 月11
    日執行完畢釋放之事實，有臺灣高等法院被告前案紀錄表1
    紙附卷可查，被告於觀察、勒戒執行完畢釋放後5 年內再犯
    施用毒品之罪，本件事證明確，被告上揭連續施用第一級毒
    品海洛因之犯行洵堪認定，應予依法論科。
三、按海洛因係屬毒品危害防制條例第2 條第1 項所稱之第一級
    毒品，依法不得施用。核被告所為，係犯毒品危害防制條例
    第10條第1 項之施用第一級毒品罪。其持有海洛因後，進而
    施用，其持有之低度行為應被其施用之高度行為所吸收，不
    另論罪。被告先後多次施用海洛因之犯行，時間緊接，方法
    相同，均觸犯構成要件相同之罪名，顯係基於概括犯意為之
    ，為連續犯，應依刑法第56條之規定，以連續施用海洛因1
    罪論並加重其刑。又移送併辦部分之事實，為起訴事實之一
    部分，已為起訴事實所包含，併予敘明。又被告自94年12
    月10日起至95年2 月3 日止施用海洛因之事實，公訴人對此
    等雖漏未論及，然此部分與起訴部分有連續犯之裁判上一罪
    關係，依審判不可分原則，本院自應加以審理。被告曾因竊
    盜案件，經本院於92年間，以92年度易字第738 號判處有期
    徒刑6 月確定，並於93年6 月11日執行完畢，有台灣高雄地
    方法院檢察署刑案資料查註紀錄表及台灣高等法院被告前案
    紀錄表可按，其於有期徒刑執行完畢後5 年以內再犯有期徒
    刑以上之罪，為累犯，應依刑法第47條規定加重其刑，並遞
    加重之。爰審酌被告前因施用毒品，經觀察、勒戒無繼續施
    用傾向執行完畢後，復因施用毒品經本院於94年6 月7 日判
    處有期徒刑7 月，卻於94年8 月底再犯本件連續施用海洛因
    之罪（參前揭被告前科紀錄表），顯見其戒除毒癮之意志薄
    弱，惡習未改，惟念及施用毒品乃戕害自己身心之行為，尚
    未損及他人，且其犯後已坦認犯行等一切情狀，量處如主文
    所示之刑。至扣案之注射針筒2 支，經送驗後均含有海洛因
    陽性反應，已如上述，該針筒於客觀上無法與遺留之海洛因
    殘渣剝離，其性質與毒品無異，應依毒品危害防制條例第18
    條第1 項規定，宣告沒收銷燬之。
據上論斷，應依刑事訴訟法第273 條之1 第1 項、第299 條第1
項前段，毒品危害防制條例第10條第1 項、第18條第1 項前段，
刑法第11條、第56條、第47條，判決如主文。
本案經檢察官乙○○到庭執行職務。
中    華    民    國    95    年    3     月    20    日
                  刑事第八庭  法  官  黃宣撫
如不服本判決，應於送達後10日內，向本院提出上訴狀。
以上正本證明與原本無異。
中    華    民    國    95    年    3     月    20    日
                              書記官  鄭永媚
附錄本案論罪科刑法條：
毒品危害防制條例第10條第1項、第2項：
施用第一級毒品者，處6月以上5年以下有期徒刑。
施用第二級毒品者，處3年以下有期徒刑。


司法院資訊處製作；財團法人民間司法改革基金會備份。
